【裁判字號】    92,簡,274
【裁判日期】    920828
【裁判案由】    營利事業所得稅
【裁判全文】
臺北高等行政法院判決                              九十二年度簡字第二七四號
    原      告  蔡盛興業有限公司
    代  表  人  甲○○
    被      告  財政部臺灣省北區國稅局
    代  表  人  林吉昌（局長）住同右
    送達代收人  乙○○
右當事人間因營利事業所得稅事件，原告不服財政部中華民國九十二年三月四日台財
訴字第０九二一三五一三四四號訴願決定，提起行政訴訟。本院判決如左：
    主  文
原告之訴駁回。
訴訟費用由原告負擔。
    事  實  及  理  由
一、事實概要：緣原告民國（下同）八十三年度營利事業所得稅結算申報，原列報營
    業成本為新台幣（下同）一四、五一六、二七五元，經被告以其營業成本無法勾
    稽查核，遂依所得稅法施行細則第八十一條規定，按同業利潤標準核定營業成本
    為一四、五一三、二二一元，核定全年（課稅）所得額三一二、九七一元，應補
    徵稅額六四、四○五元。原告對被告以同業利潤標準核定其營業成本並不爭執，
    惟對被告將其申報之包裝費由營業費用項下轉列為營業成本項下之核定不服（按
    包裝費轉列營業成本後，其營業成本因仍然適用同業利潤標準，而維持不變，但
    營業費用則減少，以致營業淨利增加，而增加課稅所得額），申經復查結果，未
    獲變更，提起訴願亦遭駁回，遂提起本行政訴訟。
二、原告起訴意旨略稱，其係燈飾零件製造商，燈飾零件係完工後賣給燈飾工廠烤漆
    組合成燈飾，故燈飾零件皆大批出售予工廠。原告所產製之燈飾零件無需包裝，
    蓋需包裝者皆屬不可碰撞或已烤漆完成後最後階段之完成品，而原告所產製燈飾
    零件係為源頭階段，根本不怕碰撞，惟因體積過小攜帶不便，故須使用塑膠袋（
    即PE袋）及紙箱以利運送。依財政部六十六年一月二十九日台財稅第三六八四號
    函釋意旨，原告所產製燈飾零件無須包裝，惟運送給工廠時因體積過小攜帶不便
    ，才須使用到塑膠帶及紙箱。故原告將塑膠帶（即PE袋）及紙箱列報於營業費用
    應屬正確云云。
三、按「營利事業所得之計算，以其本年度收入總額減除各項成本費用、損失及稅捐
    後之純益額為所得額。」為所得稅法第二十四條所明定。次按「營利事業之費用
    與損失，應視其性質分為營業費用（如銷售、管理費用）與營業成本（如製造費
    用），分別審定並轉正。其應歸屬於營業成本之費用或損失，原列報於營業費用
    ，經稽徵機關審定轉正者，應就調整部分分攤於期末存貨。」為營利事業所得稅
    查核準則第六十條第一項所明定，又「手工藝品之產製其用以包裝單位成品之塑
    膠袋，應列入成本；至於為銷售目的用以包裝產品之紙箱，得列銷售費用。」復
    為財政部六十六年一月二十九日台財稅第三六八四號函釋在案，核與前揭法令規
    範意旨無違，應予適用。
四、本院查：
  (一)本件原告八十三年度營利事業所得稅結算申報，原列報營業費用項下包裝費一九
    ○、三○七元，被告初查時以其中二、六五○元憑證不符，予以剔除；另一六四
    、七二○元，轉列營業成本項下製造費用（包裝費）認列，原告不服，申請復查
    主張系爭包裝費（即PE袋）係供交貨於廠商時包裝產品之用云云；被告復查結果
    ，認依原告提示商品目錄及實品觀之（詳原處分卷第三十七頁），系爭包裝費（
    即PE袋）確為使產品達可供銷售狀態前之必要支出，依其營業性質，原核定將包
    裝費一六四、七二○元轉列營業成本項下製造費用，並無不合。至原遭剔除二、
    六五○元部分，依原告補附傳票及統一發票等憑證，經核尚無不合，准予追認，
    並依照上開認定予以轉至營業成本項下製造費用（包裝費）認列二、六五○元。
    至訴願時，復執前詞爭執，並主張依上開財政部六十六年一月二十九日台財稅第
    三六八四號函釋，包裝材料是否列為營業成本之製造費用或為營業費用之包裝費
    支出，應以其塑膠袋或紙箱是否用以包裝單位成品或包裝產品而分別之，原告產
    品銷售之包裝方式係視客戶購買數量之多寡決定採用大塑膠袋或紙箱包裝以利攜
    帶及運送，而單位成品之包裝則用小塑膠袋即可達銷售狀態，且原申報時即有劃
    分小塑膠袋支出帳列成本，大塑膠袋及紙箱支出帳列營業費用云云，訴願決定以
    原告對其所稱系爭PE塑膠袋之大小標準及產品銷售數量之多寡如何認定，均無提
    示具體明確事證，以實其說，所訴尚難採認。而駁回其訴願。
  (二)至本件訴訟時，原告主張所產製之燈飾零件無需包裝，惟因體積過小攜帶不便，
    才須使用塑膠帶（即PE袋）及紙箱以利運送云云，經查本件被告原予以轉列營業
    成本之製造費用一六七、三七○元（含原剔除二、六五○元）均為原告購入塑膠
    帶（即PE袋）支出，有其入帳憑證附案可稽（詳原處分卷第四十頁至五十三頁）
    ，且依原告提示商品目錄及商品照片四紙，可得知其商品均為燈飾零件，應屬單
    位成品，有些以透明塑膠袋包裝，有些直接以較大且不透明之塑膠袋包裝，均係
    基於包裝單位成品之目的，且由於該單位成品零散，為便於持有，即有包裝之必
    要，乃直接必要之支出，與純為銷售目的所為紙箱包裝，尚屬有別，揆諸前揭規
    定，其包裝材料之使用，應歸為營業成本，被告將系爭包裝費由營業費用轉列營
    業成本，並無違誤，訴願決定予以維持，亦無不合，原告起訴意旨，仍執前詞及
    個人主觀之見解，請求撤銷訴願決定及原處分，為無理由，應予駁回。又本件依
    卷內資料，事證已臻明確，爰不經言詞辯論為判決。
據上論結，本件原告之訴為無理由，爰依行政訴訟法第二百三十三條第一項、第九十
八條第三項前段，判決如主文。
中    華    民    國    九十二      年        八      月      二十八    日
                                  臺北高等行政法院  第三庭
                                                    法  官  林文舟
右為正本係照原本作成。
本件以訴訟事件所涉及之法律見解具有原則性者為限，始得於本判決送達後二十日
內向本院提出上訴狀並表明上訴理由，如已於本判決宣示後送達前提起上訴者，應
於判決送達後二十日內補具上訴理由（均按他造人數附繕本），且經最高行政法院
許可後方得上訴。
中    華    民    國    九十二      年        八      月      二十八    日
                                                   書記官  余淑芬


司法院資訊處製作；財團法人民間司法改革基金會備份。
